# 委托加工物资被受托方出售了，受托方承诺外购材料弥补，委托方需要如何在报告中反映？

提问人：hunaipeng 时间：2012-01-08 19:36:36
对报表是否有影响，是否需要再附注中披露？
该贴已经同步到 hunaipeng的微博

回答人：chenyiwei
如果受托方承诺外购同样数量、品名、规格、品质的材料弥补，而且这样做事实上是可行的，且受托方也有履约能力和意愿，则该事项事实上不会对委托方的报表产生实质性的影响。但在对委托加工材料计提减值准备时，需考虑到其性质变成了预付帐款，关注受托方信用风险等因素。此事项如果影响重大的，应在附注中作为其他重大事项披露。